【裁判字號】    97,交聲,575
【裁判日期】    970413
【裁判案由】    違反道路交通管理處罰條例聲明異議
【裁判全文】
臺灣臺北地方法院交通事件裁定         97年度交聲字第575號
原處分機關  臺北市交通事件裁決所
異  議  人
即受處分人  甲○○
上列異議人即受處分人因違反道路交通管理處罰條例案件，對於
臺北市交通事件裁決所於中華民國九十七年二月十三日所為之北
市裁四字第裁22-AGI600466號處分（原舉發通知單案號：掌電字
第AGI 600466號）聲明異議，本院裁定如下：
    主  文
異議駁回。
    理  由
一、異議意旨略以：異議人即受處分人甲○○於民國九十三年二
    月遭告發違規後，監理單位竟隔了四年才寄發裁決書，是否
    作業有所疏失。再者，異議人每年驗車二次，而驗車前須將
    所有罰單繳清，故異議人自認應已繳清罰款，而本件罰單已
    事隔多年，異議人難以提出繳清之收據，異議人擔心有重複
    繳交之疑慮，因此對該裁決不服，爰聲明異議云云。
二、按汽車駕駛人於行駛道路時，使用手持式行動電話進行撥接
    或通話者，處新臺幣（下同）三千元罰鍰，道路交通管理處
    罰條例第三十一條之一第一項定有明文。再按九十四年一月
    十四日經立法院三讀通過之行政罰法，業於九十五年二月五
    日生效施行，其第二十七條第一項、第二項分別規定：「行
    政罰之裁處權，因三年期間之經過而消滅。」、「前項期間
    ，自違反行政法上義務之行為終了時起算。但行為之結果發
    生在後者，自該結果發生時起算。」；惟該法第四十五條第
    一項、第二項另規定「行政罰法施行前違反行政法上義務之
    行為應受處罰而未經裁處，於該法施行後裁處者，除第十五
    條、第十六條、第十八條第二項、第二十條及第二十二條規
    定外，均適用之。」、「前項行政罰之裁處權時效，自該法
    施行之日起算」。該條之立法意旨揭明：「本法施行前違反
    行政法上義務之行為應受處罰而未經裁處者，於本法施行後
    裁處時，其裁處權時效，除非個別行政法律另有規定，依其
    規定外，均自本法施行之日起算。至於有關時效期間之規定
    ，自仍適用本法。」，查道路交通管理處罰條例就裁處權時
    效並無特別規定，是有關道路交通管理處罰條例案件之裁處
    權時效，自應依行政罰法第四十五條第二項之規定辦理。
三、經查：本件異議人對於其於九十三年二月二十八日上午十二
    時四十分許，駕駛車號KS─6999號自小客車行經臺北市○○
    區○○路一百號附近，於行駛道路時有使用手持式行動電話
    進行撥接之違規事實並不否認，並有異議人當場簽收之掌電
    字第AGI600466號舉發違反道路交通管理事件通知單一紙在
    卷可稽，足見異議人確有上開違規行為。異議人雖抗辯本件
    裁決書事隔四年才寄發，然本件違規時間為九十三年二月二
    十八日，係行政罰法施行前之違規行為，依該法第四十五條
    第二項規定，裁決機關就申訴案件處理之期間，其裁處權之
    三年時效應自該法施行之九十五年二月五日起算，故本件主
    管機關於九十七年二月十三日裁罰，並未逾越上開行政罰法
    規定之時效期間，且符合法律之規定。異議人又辯稱其應已
    繳納罰鍰完畢云云，惟經主管機關查詢異議人自八十九年十
    一月八日至九十七年三月十三日之違規紀錄，本件AGI60046
    6號舉發通知單仍列管在案，並未繳納結案，有違規查詢報
    表四紙附卷可稽，是異議人前開辯解，並不足採。從而，原
    處分機關依道路交通管理處罰條例第三十三條之一第一項、
    違反道路交通管理事件統一裁罰基準表之規定，裁處異議人
    罰鍰三千元，核無違誤，本件異議人之異議為無理由，應予
    駁回。
四、據上論斷，應依道路交通管理處罰條例第八十七條第二項，
    道路交通案件處理辦法第十九條，裁定如主文。
中    華    民    國     97     年    4     月   13   日
                        交通法庭  法  官  游士珺
上正本證明與原本無異。
如不服本裁定，應於裁定送達後5日內向本院提出抗告狀。
                                  書記官  林素霜
中    華    民    國    97    年    4     月    25    日


司法院資訊處製作；財團法人民間司法改革基金會備份。
